臺灣高雄地方法院刑事判決
110年度金訴字第39號
公  訴  人  臺灣高雄地方檢察署檢察官
被      告  謝賀名



            林柏呈





上列被告因詐欺等案件，經檢察官提起公訴（109年偵字第9386
號、第10155號、第19233號、第20603號）本院判決如下： 
    主    文
謝賀名犯如附表一編號1 至編號9 所示之三人以上共同詐欺取財
罪，共九罪，均累犯，各諭知如附表一編號1 至編號9 「罪刑及
沒收欄」所示之刑及諭知沒收。應執行有期徒刑貳年肆月。 
林柏呈犯如附表一編號9、附表二編號1 至編號3 所示之三人以
上共同詐欺取財罪，共四罪，各諭知如附表一編號9、附表二編
號1 至編號3 「罪刑及沒收欄」所示之刑及諭知沒收。應執行有
期徒刑壹年拾月。
    理    由
一、犯罪事實
    謝賀名、林柏呈、張瑋仁（通緝中）與真實姓名年籍不詳、
    通訊軟體暱稱「宙斯」等詐欺集團成員（謝賀名、林柏呈參
    與犯罪組織部分均已另經法院判決），自民國109年4月起，
    即共同意圖為自己不法之所有，而基於三人以上共同詐欺取
    財，及掩飾、隱匿特定犯罪所得之來源、去向及所在之犯意
    聯絡，先由謝賀名提供郭名富等人之帳戶提款卡及密碼與擔
    任取款車手之張瑋仁及林柏呈，再由不詳詐欺集團成員以附
    表一各編號所示之方式，致附表一各編號所示王秀珠等人陷
    於錯誤，而分別於附表一各編號所示時間匯款所示金額至所
    示郭名富等人之帳戶後，張瑋仁及林柏呈即持提款卡至自動
    櫃員機領取各該款項，其中附表一編號1至8部分，均由張瑋
    仁於領取款項後，旋即在址設高雄市○鎮區○○路000號藍色海
    岸旅館房間內交付與謝賀名；附表一編號9部分，則由林柏
    呈於領取款項後交付予張瑋仁，復由張瑋仁將款項交付予謝
    賀名。謝賀名收取上開款項後再轉交予「宙斯」指定之不詳
    成年人，而以此迂迴層轉之方式製造金流斷點，而掩飾、隱
    匿詐欺犯罪所得之去向及所在。上開詐欺集團成員另以附表
    二各編號所示之方式，致附表二各編號所示杜金義等人陷於
    錯誤，而分別於109年4月18日、19日間，將其等所申辦如附
    表二各編號所示之帳戶提款卡，寄至指定之便利超商門市，
    再由「宙斯」將該等包裹收件人資訊提供予林柏呈，由林柏
    呈於附表二各編號所示時間、地點前往領取包裹得手。
二、認定犯罪事實所憑之證據及理由
　　上揭犯罪事實，業據被告謝賀名、林柏呈於本院審理中均 
    坦承不諱，核與證人即同案被告張瑋仁於警詢及偵查中證述
    與被告謝賀名、林柏呈共犯本案之情節、證人即被害人王秀
    珠、黃秀芳、林柏辰、許玉燕、黃子芸、游燕秋、呂佩 妮
    、 張耀仁、洪進榮、杜金義、趙玄文、黃淑萍分別於警詢
    中證述遭本案詐欺集團詐騙之情節，均屬相符，並有高雄市
    政府警察局前鎮分局109年4月26日扣押筆錄、扣押物品目錄
    表、扣押物品收據證明書、搜索現場、扣押物品及手機對話
    照片(林柏呈)；高雄市政府警察局前鎮分局109年5月6日搜
    索、扣押筆錄、扣押物品目錄表(謝賀名)；郭名富中信帳戶
    （0000000000000）交易明細及自動化交易LOG資料-財金交
    易、勞立惠郵局帳戶（00000000000000）客戶歷史交易清單
    、謝采芸郵局帳戶（00000000000000）、陳雅婷郵局帳戶（
    00000000000000）客戶歷史交易清單、邱詣中郵局帳戶（00
    000000000000）客戶歷史交易清單、呂健龍郵局帳戶（0000
    0000000000）客戶歷史交易清單、劉紘任一銀帳戶（000-00
    000000000）帳戶個資檢視表及交易明細；監視器擷錄照片
    ；屏東縣政府警察局屏東分局新鐘派出所受理刑事案件報案
    三聯單(洪進榮)、王秀珠郵政跨行匯款申請書影本
　　在卷可稽，足認被告謝賀名、林柏呈之任意性自白與事實相
    符。從而，本案事證明確，被告謝賀名、林柏呈之犯行均堪
    以認定，應依法論科。
三、應適用之法律
  ㈠按刑法第339 條第1 項之詐欺取財罪，係侵害財產法益之犯
    罪，以施用詐術之一方取得財物，致被詐欺之一方因而生財
    產之損害為必要。所謂財產之損害，其中所指財產係具有經
    濟上價值之財物或利益而言。倘行為人施用詐術，使被害人
    陷於錯誤而交付一定之財物，縱被害人對該物在法律上得主
    張權利，但財物之交付行為，已使被害人對於該財物喪失其
    使用、收益或處分之權能，應認其已蒙受經濟上之不利益即
    財產上之損害，自應論以詐欺取財罪（最高法院109 年度台
    上字第2785號刑事判決意旨參照）。本案詐欺集團詐騙附表
    二各編號被害人所得之金融提款卡等帳戶資料，並非僅單純
    表彰帳戶之所有權歸屬，而係在金融交易市場上得持以進行
    存、提款乃至匯款等交易行為，屬於具有經濟上價值之財物
    。是詐欺集團向被害人詐取該等帳戶資料，使被害人對於該
    帳戶喪失其使用之權能，應認被害人已蒙受經濟上之不利益
    即財產上之損害，而應構成刑法上之詐欺取財罪。
  ㈡是核被告謝賀名就附表一編號1 至9 所為，均係犯刑法第339
     條之4 第1 項第2 款之3 人以上共同犯詐欺取財罪、洗錢
    防制法第2 條第2 款、第14條第1 項之一般洗錢罪；被告林
    柏呈就附表一編號9 所為，係犯刑法第339 條之4 第1 項第
    2 款之3 人以上共同犯詐欺取財罪、洗錢防制法第2 條第2 
    款、第14條第1 項之一般洗錢罪；就附表二編號1 至3所為
    ，則均係犯刑法第339 條之4 第1 項第2 款之3 人以上共同
    犯詐欺取財罪。被告謝賀名就附表一編號1 至9 、被告林柏
    呈就附表一編號9所示犯行，均係以一行為同時觸犯上開2 
    罪名，為想像競合犯，應依刑法第55條規定，各從一重之3 
    人以上共同詐欺取財罪處斷。又被告謝賀名就附表一編號1 
    至9 、被告林柏呈就附表一編號9 、附表二編號1 至3 所為
    ，均係針對不同之被害人行騙，犯意各別，行為互殊，自應
    予分論併罰。被告謝賀名、林柏呈就附表一各自所犯之罪，
    除彼此外，分別與張瑋仁、「宙斯」等詐欺集團成員間；被
    告林柏呈就附表二部分，則與「宙斯」等詐欺集團成員間，
    有犯意聯絡及行為分擔，均應論以共同正犯。
  ㈢至公訴人雖認被告謝賀名就附表一編號1，及被告林柏呈就附
    表一編號9所為，均另涉犯組織犯罪防制條例第3條第1項之
    參與犯罪組織罪嫌，惟被告謝賀名、林柏呈就參與本案犯罪
    組織之犯行部分，已分別經臺灣新北地方法院以109年度訴
    字第361號、本院109年度審金訴字第82號判決有罪確定，有
    上開判決書及臺灣高等法院被告前案紀錄表各1份存卷可參
    ，是本案公訴意旨認被告謝賀名、林柏呈尚涉犯參與犯罪
    組織罪嫌部分，核屬就業經確定之判決重複起訴，原應諭知
    免訴之判決，然因此部分與上開經本院認定有罪部分有想像
    競合之裁判上一罪關係，爰不另為免訴之諭知。另起訴書固
    未記載附表一編號4中有關⑷、⑸所示之事實，惟業經公訴人
    於本院準備程序中當庭補充，且該部分與被告謝賀名有罪部
    分係具有裁判上一罪關係，而為起訴效力所及，本院自得加
    以審理、裁判。
  ㈣又被告謝賀名前因酒後駕車案件，經本院以107 年度交簡字
    第1322號判決判處有期徒刑4 月，併科罰金新臺幣1 萬元，
    及因施用毒品案件，經臺灣橋頭地方法院以107 年度簡字第
    1787號判決判處有期徒刑4 月。嗣被告所犯上開2 罪之有期
    徒刑部分，經臺灣橋頭地方法院以107年度聲字第1575號定
    應執行刑為有期徒刑6 月確定，並於108 年3 月21日執行完
    畢（後接執行罰金易服勞役之部分），有臺灣高等法院被告
    前案紀錄表附卷可按，是被告謝賀名於有期徒刑執行完畢後
    ，5 年內故意再犯本件有期徒刑以上之9罪，均為累犯。而
    本案並無應處最低法定刑，又無刑法第59條規定得減輕之情
    形，且適用累犯加重規定時，亦無超過被告謝賀名所應負擔
    罪責之情事，爰均依刑法第47條第1 項之規定加重其刑。
　㈤另被告謝賀名就附表一編號1 至9 ，及被告林柏呈就附表一
    編號9 所示犯行，既均應從一重論以刑法之加重詐欺罪處斷
    ，而刑法之加重詐欺取財罪與洗錢防制法之一般洗錢罪，不
    僅構成要件迥然有異，保護之法益亦有不同，是並無基於本
    質上相同事物應為相同處理之法理，及法秩序一致性要求，
    而應割裂適用不同之法律，即另適用洗錢防制法第16條第2 
    項規定予以減刑之餘地（即無從以上開洗錢防制法之自白減
    刑規定，作為刑法加重詐欺罪之減刑依據），但其自白上開
    犯行之情狀，仍應由本院於量刑時充分予以考慮自屬當然，
    附此敘明。
四、量刑之理由
  ㈠爰審酌被告謝賀名、林柏呈於本案行為時，分別年僅26歲、2
    1歲，均正值青年，且身心無礙，竟不思以己力正當賺取財
    物，反圖不勞而獲，加入詐欺集團從事詐騙，並負責擔任俗
    稱收簿手、車手之工作，除造成被害人辛苦累積之財產瞬間
    喪失外，更使詐欺集團得透過洗錢之方式，輕易遂行其犯罪
    ，並躲避追查，而助長詐騙歪風之盛行，嚴重影響社會之治
    安。又被告2人本案行為所造成之被害人數眾多，被騙之帳
    戶資料及金錢亦均非少，是其等行為不僅於客觀上已造成相
    當之法益侵害結果，主觀上亦顯現被告2 人遵守法秩序及尊
    重他人財產權之意識均極為薄弱，而值一定程度之非難。再
    斟酌被告2 人於詐欺集團中之地位屬低階，所獲不法利益亦
    非鉅，惟依參與本案犯罪之時間與程度，被告謝賀名之情節
    顯比被告林柏呈為重，自應負較大之責任。又被告謝賀名、
    林柏呈犯後均坦承包含洗錢在內之全部犯行，並未飾詞狡辯
    ，尚有面對司法追訴及處罰之意，態度非差，其中被告謝賀
    名並於本院審理中與被害人游燕秋成立和解，有本院和解筆
    錄1 份存卷可參，雖其尚未履行和解條件，但已可見其確有
    彌補其行為所造成之損害之心。末考量被告謝賀名於本案行
    為前，除前述構成累犯不予重複評價之前科外，尚有偽造文
    書之刑事前案紀錄；被告林柏呈於本案行為前，則曾因施用
    毒品案件，經法院科刑判決等情，各有卷附被告2人之臺灣
    高等法院被告前案紀錄表各1份可按，及其等分別於本院審
    理中自陳之教育程度、工作經歷、家庭生活與經濟狀況，併
    斟酌各次犯行之輕重程度等一切情狀，分別量處如主文所示
    之刑。
  ㈡又宣告多數有期徒刑者，於各刑中之最長期以上，各刑合併 
    之刑期以下，定其刑期。但不得逾30年，刑法第51條第5 款
    定有明文。是數罪併罰定應執行刑之立法方式，係採限制加
    重原則，而非以累加方式定應執行刑。本院考量被告2人本
    案所為犯行，罪質均相同，且犯罪時間集中在109 年4 月間
    ，對法益侵害之加重效應不大，如以實質累加之方式定應執
    行刑，則處罰之刑度顯將超過其行為之不法內涵，而違反罪
    責原則，及考量因生命有限，刑罰對被告2人造成之痛苦程
    度，係隨刑度增加而生加乘效果，而非以等比方式增加，是
    以隨罪數增加遞減其刑罰之方式，當足以評價被告2人行為
    之不法內涵。從而，本院就上開判處被告2人之刑，分別依
    刑法第51條第5 款之規定，各合併定其應執行如主文所示，
    以彰刑法規範之有效及妥當，並給予被告與其罪責相符之刑
    罰。
五、沒收之說明
　㈠扣案行動電話2支（分別含門號0000000000號SIM卡、門號000
    0000000號SIM卡），均為被告謝賀名（0000000000號部分）
    、林柏呈（0000000000號部分）所有，並供本案犯罪所用之
    物，自應依刑法第38條第2項前段之規定，各於被告謝賀名
    、林柏呈所犯罪刑項下，宣告沒收之。
  ㈡被告謝賀名本案參與詐欺集團之報酬，係以每日1,000元計算
    ；而被告林柏呈就附表一編號9提領贓款部分，係以提領金
    額之3％，就附表二編號1至3領取包裹部分，則以1件500元計
    算其報酬，惟包裹部分尚未取得報酬等情，業據被告2人分
    別自承在卷（金訴卷第276頁），爰依上開標準分別計算被
    告謝賀名本案之犯罪所得為4,000元（109年4月7日、8日、9
    日、15日計4日）；被告林柏呈之犯罪所得為2,370元（附表
    一編號9部分合計提領79,000元，附表二編號1至3部分則尚
    未實際取得報酬），並各依刑法第38條之1 第1 項前段之規
    定，於各該犯行之罪刑項下（被告謝賀名部分於各日首次犯
    行之罪刑項下）宣告沒收，如全部或一部不能沒收，則依同
    條第3 項之規定追徵之。
  ㈢另按洗錢防制法第18條第1 項前段固規定「犯第14條之罪，
　　其所移轉、變更、掩飾、隱匿、收受、取得、持有、使用之
    財物或財產上利益，沒收之」，惟無「不問屬於犯罪行為人
    與否」之要件，當以屬於犯罪行為人者為限（即指實際管領
    者），始應沒收。本案被告2人僅負責提領贓款並繳交上手
    ，而無實際取得該等款項，且無證據證明被告2人得以支配
    、管領或處分該等贓款，是關於本案掩飾、隱匿之洗錢不法
    所得自無從依上開規定宣告沒收，併此敘明。
據上論斷，應依刑事訴訟法第299 條第1 項前段，判決如主文。
本案經檢察官鄧友婷提起公訴，檢察官李文和到庭執行職務。
中　　華　　民　　國　　111 　年　　3 　　月　　16　　日
                  刑事第二庭    審判長法　官  吳佳頴
                                      法  官  陳盈吉
                                      法  官  林裕凱
以上正本證明與原本無異。
如不服本判決應於收受送達後20日內向本院提出上訴書狀，並應
敘述具體理由；如未敘述上訴理由者，應於上訴期間屆滿後20日
內向本院補提理由書（均須按他造當事人之人數附繕本）「切勿
逕送上級法院」。
因疫情而遲誤不變期間，得向法院聲請回復原狀。
中　　華　　民　　國　　111 　年　　3 　　月　　16　　日
　　　　　　　　　　　　　　　　　    書記官  林宜璋

附錄所犯法條：
洗錢防制法第2 條
本法所稱洗錢，指下列行為：
一、意圖掩飾或隱匿特定犯罪所得來源，或使他人逃避刑事追訴
    ，而移轉或變更特定犯罪所得。
二、掩飾或隱匿特定犯罪所得之本質、來源、去向、所在、所有
    權、處分權或其他權益者。
三、收受、持有或使用他人之特定犯罪所得。

洗錢防制法第14條第1 項
有第二條各款所列洗錢行為者，處7 年以下有期徒刑，併科新臺
幣5 百萬元以下罰金。

刑法第339 條之4 第1 項
犯第339 條詐欺罪而有下列情形之一者，處1 年以上7 年以下有
期徒刑，得併科1 百萬元以下罰金：
一、冒用政府機關或公務員名義犯之。
二、三人以上共同犯之。
三、以廣播電視、電子通訊、網際網路或其他媒體等傳播工具，
    對公眾散布而犯之。 

附表一
編號 被害人 匯款時間 詐騙方式 提領情形       罪刑及沒收 1 王秀珠 109年4月7日14時6分 詐欺集團成員佯裝為王秀珠親友撥打電話聯繫，並謊稱有急需欲借款，致王秀珠陷於錯誤，依指示匯款10萬元至郭名富之中國信託銀行帳號000-000000000000號帳戶內，並旋遭提領。 由張瑋仁分別於⑴109年4月7日14時53分，在址設高雄市○鎮區○○○路00號中國信託銀行自動櫃員機提領8萬元；⑵同日14時58分，在址設高雄市○鎮區○○○路000號國泰世華銀行自動櫃員機提領2萬元，再交給謝賀名。 謝賀名犯三人以上共同詐欺取財罪，累犯，處有期徒刑壹年伍月。扣案行動電話壹支（含門號0000000000號SIM卡）沒收。犯罪所得新臺幣壹仟元沒收，於全部或一部不能沒收時，追徵之。 2 黃秀芳 109年4月8日11時19分 詐欺集團成員佯裝為黃秀芳親友撥打電話聯繫，並謊稱有急需欲借款，致黃秀芳陷於錯誤，依指示匯款15萬元至勞立惠之中華郵政帳號000-00000000000000號帳戶內，並旋遭提領。 由張瑋仁於109年4月8日12時4分至7分，在址設高雄市○鎮區○○○路000號中華郵政廣澤郵局自動櫃員機分別提領6萬元、3萬元、6萬元，再交給謝賀名。 謝賀名犯三人以上共同詐欺取財罪，累犯，處有期徒刑壹年陸月。扣案行動電話壹支（含門號0000000000號SIM卡）沒收。犯罪所得新臺幣壹仟元沒收，於全部或一部不能沒收時，追徵之。 3 林柏辰 109年4月7日至8日某時許 詐欺集團成員佯裝為林柏辰親友撥打電話與林柏辰母親聯繫，並謊稱有急需欲借款，致林柏辰陷於錯誤，依指示匯款5萬元至郭名富之中國信託銀行帳號000-000000000000號帳戶內，並旋遭提領。 由張瑋仁於109年4月8日13時16分，在址設高雄市○鎮區○○○路00號中國信託銀行提領5 萬元（起訴書附表誤載於109年4月8日11時40分至42分，在址設高雄市○鎮區○○○路000號華南銀行自動櫃員機分別提領2萬元、2萬元、1萬元，業經公訴人當庭更正），再交給謝賀名。 謝賀名犯三人以上共同詐欺取財罪，累犯，處有期徒刑壹年肆月。扣案行動電話壹支（含門號0000000000號SIM卡）沒收。 4 許玉燕 ⑴109年4月9日17時7分 ⑵109年4月9日17時10分 ⑶109年4月9日17時32分 ⑷109年4月9日18時21分 ⑸109年4月9日18時23分 詐欺集團成員撥打電話與許玉燕聯繫，佯稱網路購物付款設定錯誤，須依指示操作ATM解除設定，致許玉燕陷於錯誤，依指示操作而匯款⑴49,985元、 ⑵49,985元、⑶29,985元 至謝采芸之中華郵政帳號000-00000000000000號帳戶；及匯款⑷49,985元、⑸49,985元至邱詣中之中華郵政帳號000-00000000000000號帳戶內，並旋遭提領。 由張瑋仁分別於⑴109年4月9日17時13分、15分，在址設高雄市○鎮區○○○路000號中華郵政廣澤郵局自動櫃員機提領6萬元、39,000元；復於⑵同日17時37分，在址設高雄市○鎮區○○○路000號華南銀行自動櫃員機提領2萬元及1萬元；⑶另於同日18時31分，在址設高雄市○鎮區○○○路000號中華郵政廣澤郵局提領6萬元；⑷再於同日18時38分，在址設高雄市○鎮區○○○路00號中華郵政西甲郵局提領4萬元，再交給謝賀名。 謝賀名犯三人以上共同詐欺取財罪，累犯，處有期徒刑壹年陸月。扣案行動電話壹支（含門號0000000000號SIM卡）沒收。犯罪所得新臺幣壹仟元沒收，於全部或一部不能沒收時，追徵之。 5 黃子芸 109年4月9日18時33分許 詐欺集團成員撥打電話與黃子芸聯繫，佯稱網路購物付款設定錯誤，須依指示解除設定，致黃子芸陷於錯誤，依指示操作而匯款49,985元至陳雅婷之中華郵政帳號000-00000000000000號帳戶內，並旋遭提領。 由張瑋仁於109年4月9日18時46分，在址設高雄市○鎮區○○○路00號中華郵政西甲郵局自動櫃員機提領49,000元，再交給謝賀名。 謝賀名犯三人以上共同詐欺取財罪，累犯，處有期徒刑壹年肆月。扣案行動電話壹支（含門號0000000000號SIM卡）沒收。  6 游燕秋 109年4月9日18時56分許 詐欺集團成員撥打電話與游燕秋聯繫，佯稱網路購物付款設定錯誤，須依指示操作ATM解除設定，致游燕秋陷於錯誤，依指示操作而匯款15,985元至邱詣中之中華郵政帳號000-00000000000000號帳戶內，並旋遭提領。 由張瑋仁於109年4月9日19時5分，在址設址設高雄市○鎮區○○○路000號中華郵政廣澤郵局自動櫃員機提領45,000元（含游燕秋所匯15,985元），再交給謝賀名。 謝賀名犯三人以上共同詐欺取財罪，累犯，處有期徒刑壹年貳月。扣案行動電話壹支（含門號0000000000號SIM卡）沒收。  7 呂佩妮 ⑴109年4月9日21時許 ⑵109年4月9日21時8分許 詐欺集團成員撥打電話與呂佩妮聯繫，佯稱網路購物付款設定錯誤，須依指示操作ATM解除設定，致呂佩妮陷於錯誤，依指示操作而匯款⑴29,985元、 ⑵29,985元至呂健龍之中 華郵政帳號000-00000000 000000號帳戶內，並旋遭 提領。 由張瑋仁於109年4月9日21時12分，在址設高雄市○鎮區○○○路00號中華郵政西甲郵局自動櫃員機提領59,000元，再交給謝賀名。  謝賀名犯三人以上共同詐欺取財罪，累犯，處有期徒刑壹年肆月。扣案行動電話壹支（含門號0000000000號SIM卡）沒收。  8 張耀仁 109年4月9日21時46分 詐欺集團成員撥打電話與張耀仁聯繫，佯稱網路購物付款設定錯誤，須依指示操作ATM解除設定，致張耀仁陷於錯誤，依指示操作而匯款26,345元至呂健龍之中華郵政帳號000-00000000000000號帳戶內，並旋遭提領。 由張瑋仁於109年4月9日21時54分、55分，在址設高雄市○鎮區○○○路00號元大銀行三多分行自動櫃員機分別提領2萬元及7,000元（起訴書附表誤載為址設高雄市○鎮區○○○路00號中華郵政西甲郵局，業經公訴人當庭更正），再交給謝賀名。 謝賀名犯三人以上共同詐欺取財罪，累犯，處有期徒刑壹年參月。扣案行動電話壹支（含門號0000000000號SIM卡）沒收。  9 洪進榮 ⑴109年4月15日10時43分 ⑵109年4月15日10時45分 ⑶109年4月15日11時12分 詐欺集團成員撥打電話與洪進榮聯繫，佯稱網路購物付款設定錯誤，須依指示操作ATM解除設定，致洪進榮陷於錯誤，依指示操作而匯款⑴29,999元、 ⑵19,985元、⑶29,985元 至劉紘任之第一銀行帳號 000-00000000000號帳戶 內，並旋遭提領。 由林柏呈於109年4月15日11時41至43分許，在址設高雄市○鎮區○○○路000號第一銀行前鎮分行自動櫃員機分別提領3萬元、3萬元及19,000元，再交給張瑋仁轉交謝賀名。 謝賀名犯三人以上共同詐欺取財罪，累犯，處有期徒刑壹年伍月。扣案行動電話壹支（含門號0000000000號SIM卡）沒收。犯罪所得新臺幣壹仟元沒收，於全部或一部不能沒收時，追徵之。 林柏呈犯三人以上共同詐欺取財罪，處有期徒刑壹年參月。扣案行動電話壹支（含門號0000000000號SIM卡）沒收。犯罪所得新臺幣貳仟參佰柒拾元沒收，於全部或一部不能沒收時，追徵之。 
附表二
編號 被害人 詐騙方式 帳戶帳號 領取時地 罪刑及沒收 1 杜金義 詐欺集團成員於109年4月初起，在社群網站臉書網頁上刊登或以簡訊傳送虛偽之貸款訊息，經杜金義、趙玄文及黃淑萍以該廣告所留存之LINE帳號加入聯繫後，詐欺集團成員即分別向其等佯稱須提供帳戶提款卡，致杜金義、趙玄文及黃淑萍陷於錯誤，而以超商店到店方式，各將右列帳戶提款卡寄出，並由林柏呈於右列時、地領取。 中華郵政帳號000-00000000000000號帳戶提款卡  林柏呈於109年4月26日某時許，前往高雄市○鎮區○○○路000號全家便利商店翠北門市領取。 林柏呈犯三人以上共同詐欺取財罪，處有期徒刑壹年壹月。扣案行動電話壹支（含門號0000000000號SIM卡）沒收。 2 趙玄文  中華郵政帳號000-00000000000000號帳戶提款卡 林柏呈於109年4月26日某時許，前往高雄市○○區○○○路000號全家便利商店高雄碼頭門市領取。 林柏呈犯三人以上共同詐欺取財罪，處有期徒刑壹年壹月。扣案行動電話壹支（含門號0000000000號SIM卡）沒收。 3 黃淑萍  ⑴中華郵政帳號000-00000000000000號帳戶提款卡 ⑵台中銀行帳號000-000000000000號帳戶提款卡 ⑶彰化銀行帳號000-00000000000000號帳戶提款卡 林柏呈於109年4月26日某時許，前往高雄市○鎮區鎮○路000號全家便利商店高雄高中門市領取 林柏呈犯三人以上共同詐欺取財罪，處有期徒刑壹年壹月。扣案行動電話壹支（含門號0000000000號SIM卡）沒收。